# 控股股东问题

提问人：lbwl 时间：2015-08-24 11:05:51
假设我和一个公司A成立了一个公司B,我投资比例80%，A公司比例20%，但是B公司的生产经营活动完全由A公司来经营，利润分配我们双方约定我份70% A公司分30%，那么这种情况我公司是否应该合并B公司，因为生产经营不是我控制但是最后分红我份的多，风险和报酬的多数还是我承担，这种情况应该怎么考虑呢

回答人：chenyiwei
建议了解这种安排背后的考虑，根据其背后的商业理由确定如何进行处理。

回答人：chenyiwei
你公司是否控制B公司，就取决于A在这个过程中是否处于“代理人”（即职业经理人）的角色。例如，如果虽然A负责B的日常经营管理，但其经营管理权完全来源于B的董事会和股东会的授权，必须在B的股东会和董事会通过的决议框架内行事，而你公司仍可以控制B的股东会和董事会，则这种情况下A的角色就是代理人，不影响你公司对B的控制权的判断。
如果上述判断成立，你公司仍控制B公司，则在合并报表层面，应基于实质重于形式的原则，将A多分的 10 ％利润作为A提供管理服务的对价，在合并报表层面确认为管理费用（相当于你公司聘请A作为职业经理人负责管理的报酬），其余 20 ％作为常规的少数股东损益。